【裁判字號】    95,簡上,114
【裁判日期】    950630
【裁判案由】    家庭暴力罪之傷害
【裁判全文】
臺灣臺北地方法院刑事判決             95年度簡上字第114號
上  訴  人  臺灣臺北地方法院檢察署檢察官
被      告  甲○○
上列上訴人因被告家庭暴力罪之傷害案件，不服本院刑事庭95年
度簡字第1191號中華民國95年4 月17日第一審簡易判決（起訴案
號：臺灣臺北地方法院檢察署95年度偵字第4219號），提起上訴
，本院管轄之第二審合議庭判決如下：
    主  文
上訴駁回。
    事  實
一、甲○○係乙○○○之配偶，二人間具有家庭暴力防治法第3
    條第1款所定之家庭成員關係。甲○○於民國95年1月23日下
    午1 時許，在臺北縣新店市○○街296號2樓住處，與乙○○
    ○因細故發生口角爭執，竟出於傷害人身體之犯意，徒手毆
    打告訴人頭、胸等部位，致乙○○○受有臉部及頭部挫傷併
     瘀腫、手挫傷、胸壁挫傷等傷害。
二、案經乙○○○訴由臺北縣政府警察局新店分局報告臺灣臺北
    地方法院檢察署檢察官偵查起訴，因被告於準備程序中就被
    訴事實為有罪之答辯，本院裁定改依簡易判決處刑。
    理  由
一、訊據被告甲○○對於上揭事實均坦承不諱，核與告訴人乙○
    ○○於警詢、偵訊時指訴之情節相符，並有天主教耕莘醫院
    出具之診斷證明書在卷可稽。綜此，由上開證人證詞及證物
    等補強證據，足證被告之自白核與事實相符。是本件事證明
    確，被告犯行堪以認定，應予依法論科。
二、核被告所為，係犯刑法第277條第1項之普通傷害罪。原審以
    被告犯罪事證明確，適用刑法第277條第1項、第41條第1 項
    前段，罰金罰鍰提高標準條例第1條前段、第2條規定，判決
    被告拘役50日，並諭知易科罰金之折算標準，經核其認事用
    法及量刑，均稱允當。公訴人上訴意旨雖認：被告主觀上認
    告訴人係咎由自取，顯見犯後態度惡劣，且檢察官於準備程
    序中已表明因被告毫無悔意，不適宜改用簡易判決處刑，乃
    原審竟仍改以簡易判決處刑，且僅量處被告拘役50日，顯然
    過輕等語。惟查：
  (一)按檢察官依通常程序起訴，經被告自白犯罪，法院認為宜以
    簡易判決處刑者，得不經通常審判程序，逕以簡易判決處刑
    ，刑事訴訟法第449條第2項定有明文。本件被告既已於警詢
    、偵訊及本院另案準備程序中均自白犯罪，則原審於95年4
    月12日經由合議將本案以裁定改依簡易判決處刑，依法自無
    不當。
  (二)按量刑之輕重及緩刑之宣告，係事實審法院得依職權自由裁
    量之事項，茍已斟酌刑法第57條各款所列情狀而未逾越法定
    刑度，則不得遽指為違法；又刑罰之量定屬法院自由裁量之
    職權行使，但仍應審酌刑法第57條所列各款事由及一切情狀
    ，為酌量輕重之標準，並非漫無限制，在同一犯罪事實與情
    節，如別無其他加重或減輕之原因，下級法院量定之刑，亦
    無過重或失輕之不當情形，則上級法院對於下級法院之職權
    行使，原則上應予尊重，此觀最高法院85年度台上字第2446
    號判決意旨闡釋甚明。本件被告所犯刑法第277條第1項之傷
    害罪，係屬法定刑3年以下有期徒刑、拘役或1千元以下罰金
    之罪，原審之量刑並未逾越法定刑之範圍。又被告年已77歲
    ，學歷僅國小程度，對於法院訴訟程序並不知悉，且係因告
    訴人委由孫子以字條書寫其姓名後，壓在家裡神桌之香爐底
    下，始基於迷信心理而毆打告訴人，則被告辯稱因在法院審
    理時不知如何表達，並非毫無悔意等情，即非全然無據，則
    公訴意旨上開指摘，為無理由，應予駁回。
據上論斷，應依刑事訴訟法第455條之1第1項、第3項、第368 條
，判決如主文。
本案經檢察官李傳侯到庭執行職務。
中    華    民    國    95    年    6    月    30    日
                  刑事第六庭  審判長法  官  周占春
                                    法  官  林晏如
                                    法  官  林孟皇
本正本證明與原本無異。
不得上訴。
中    華    民    國    95    年    6    月    30    日
                                    書記官  宋德華


司法院資訊處製作；財團法人民間司法改革基金會備份。
